臺灣彰化地方法院刑事判決　　　　　　 100年度訴字第1498號
公　訴　人　臺灣彰化地方法院檢察署檢察官
被　　　告　邱永承
上列被告因違反毒品危害防制條例案件，經檢察官提起公訴（
100年度毒偵字第2182號），本院合議庭裁定由受命法官獨任進
行簡式審判程序判決如下：
    主      文
邱永承施用第一級毒品，累犯，處有期徒刑柒月。
    事實及理由
一本件犯罪事實及證據均引用附件起訴書之記載。
二被告邱永承施用第1級毒品海洛因1次，核其所為，係犯毒品危
  害防制條例第10條第1項之罪。被告施用毒品前持有毒品之低
  度行為，應為施用毒品之高度行為所吸收，不另論罪。被告前
  科如起訴書所述，並有臺灣高等法院被告前案紀錄表可憑，其
  受有期徒刑之執行完畢，5年內故意再犯本案有期徒刑以上之
  罪，為累犯，應依刑法第47條第1項規定加重其刑。被告於濫
  用藥物尿液檢驗報告完成前，即犯罪未被發覺前，主動向有輔
  助偵查權之警員陳明施用毒品之事實，自首並接受裁判，爰依
  刑法第62條前段減輕其刑，並與前開加重其刑部分，依刑法第
  71條第1項先加後減。爰審酌被告素行欠佳，前曾施用毒品，
  未思悔改，缺乏禁絕毒害決心，惟所犯係戕害自身健康，尚未
  危害他人，於本院審理中坦承犯行，態度良好及其他一切情狀
  ，量處如主文所示之刑，以資懲儆。
三如不服本判決，得於判決送達後10日內向本院提出上訴狀，上
  訴於上級法院（應敘述具體理由，並附繕本，上訴狀勿逕送上
  級法院）。
四依刑事訴訟法第273條之1第1項、第299條第1項前段、第310條
  之2、第454條第2項，毒品危害防制條例第10條第1項，刑法第
  11條、第47條第1項、第62條前段，判決如主文。
本案經檢察官紀雅惠到庭執行職務。
中    華    民    國   100    年    12    月    22    日
                          刑事第三庭  法  官  廖政勝
以上正本證明與原本無異。
中    華    民    國   100    年    12    月    22    日
                                      書記官  莊何江
附錄：
毒品危害防制條例第10條
施用第一級毒品者，處六月以上五年以下有期徒刑。
施用第二級毒品者，處三年以下有期徒刑。
附件：
臺灣彰化地方法院檢察署檢察官起訴書
                                   100年度毒偵字第2182號
    被      告  邱永承  男  49歲（民國OO年OO月OO日生）
                        住彰化縣北斗鎮居○里○○路34之2
                          號
                        國民身分證統一編號：Ｚ000000000號
                        （現另案於法務部矯正署彰化看守所
                        羈押中）
上列被告因違反毒品危害防制條例案件，已經偵查終結，認應該
提起公訴，茲將犯罪事實及證據並所犯法條分敘如下：
          犯罪事實
一、邱永承前於民國93年間，因施用毒品案件，經臺灣彰化地方
    法院（下稱彰化地院）裁定執行觀察勒戒後，認有繼續施用
    毒品之傾向，復經彰化地院裁定令入戒治處所施以強制戒治
    ，於94年5月3日執行完畢釋放，並由本署檢察官以94年度戒
    毒偵字第18號為不起訴處分確定。又於97年間，因施用毒品
    案件，經彰化地院以97年度訴字第820號判處有期徒刑8月，
    迭經上訴，嗣為最高法院以97年度台上字第4514號判決駁回
    上訴確定。另於97年間，因施用毒品案件，經彰化地院以97
    年度訴字第1928號、97年度訴字第2281號各判處有期徒刑8
    月、8月確定，上開各案經接續執行後，甫於99年6月30日縮
    刑期滿執行完畢。詎仍不知悔改，復基於施用第一級毒品海
    洛因之犯意，於100年8月29日下午3時許，在其位於彰化縣
    北斗鎮居○里○○路34號之2住處，以將海洛因摻水注射體
    內之方式，施用第一級毒品海洛因1次。嗣為警於100年9月1
    日上午11時許盤查查獲，經徵其同意採集尿液送驗，結果呈
    可待因及嗎啡陽性反應。
二、案經彰化縣警察局北斗分局報告偵辦。
          證據並所犯法條
一、上揭犯罪事實，業據被告邱永承於警詢時及偵查中坦承不諱
    ，且其為警採集尿液檢體送驗，結果呈可待因及嗎啡陽性反
    應，此有應受尿液採驗人尿液檢體採集送驗紀錄表及詮昕科
    技股份有限公司出具之濫用藥物尿液檢驗報告各1紙在卷可
    參，是被告施用第一級毒品海洛因之犯行，應堪認定。
二、按施用第一、二級毒品為犯罪行為，毒品危害防制條例第10
    條定有處罰明文。故施用第一、二級毒品者，依前揭規定本
    應科以刑罰，惟基於刑事政策，對合於一定條件之施用者，
    則依同條例第20條、第23條之規定，施以觀察、勒戒及強制
    戒治之保安處分。又毒品危害防制條例於92年7月9日修正公
    布，自93年1月9日施行，其中第20條、第23條將施用毒品之
    刑事處遇程序，區分為「初犯」及「5年內再犯」、「5年後
    再犯」。依其立法理由之說明：「初犯」，經觀察、勒戒或
    強制戒治後，應為不起訴處分或不付審理之裁定；經觀察、
    勒戒或強制戒治執行完畢釋放後，「5年內再犯」者，因其
    再犯率甚高，原實施之觀察、勒戒及強制戒治既已無法收其
    實效，爰依法追訴或裁定交付審理。至於經觀察、勒戒或強
    制戒治執行完畢釋放後，「5年後再犯」者，前所實施之觀
    察、勒戒或強制戒治已足以遮斷其施用毒品之毒癮，為期自
    新及協助其斷除毒癮，仍適用「初犯」規定，先經觀察、勒
    戒或強制戒治之程序。從而依修正後之規定，僅限於「初犯
    」及「5年後再犯」二種情形，始應先經觀察、勒戒或強制
    戒治程序。倘被告於5年內已再犯，經依法追訴處罰，縱其
    第3次（或第3次以上）再度施用毒品之時間，在初犯經觀察
    、勒戒或強制戒治執行完畢釋放5年以後，已不合於「5年後
    再犯」之規定，且因已於「5年內再犯」，顯見其再犯率甚
    高，原實施觀察、勒戒或強制戒治，已無法收其實效，即應
    依該條例第10條處罰。（最高法院97年度第5次刑事庭會議
    決議及97年度臺非字第348、390、405、406、423號判決意
    旨參照）。經查，被告邱永承有前揭事實欄所載之施用毒品
    案件經觀察、勒戒、強制戒治及有期徒刑執行完畢之紀錄，
    有本署刑案資料查註紀錄表1份在卷可佐，是其再犯本件施
    用毒品案件，揆諸前揭說明，即非屬同條例第20條第3項所
    規定之「5年後再犯」之情形，自應逕予以追訴。
三、核被告所為，係犯毒品危害防制條例第10條第1項之施用第
    一級毒品罪嫌。被告曾受有期徒刑之執行，甫於99年6月30
    日縮刑期滿執行完畢，有刑案資料查註紀錄表1份在卷可稽
    ，其於5年內故意再犯本件有期徒刑以上之罪，為累犯，請
    依刑法第47條第1項規定加重其刑。
四、依毒品危害防制條例第23條第2項、刑事訴訟法第251條第1
    項提起公訴。
    此    致
臺灣彰化地方法院
中    華    民    國   100    年    11    月    28    日
                              檢察官  姚玎霖
本件正本證明與原本無異
中    華    民    國   100    年    12    月    1     日
                              書記官  葉瑞芩
所犯法條：
毒品危害防制條例第10條第1項
施用第一級毒品者，處 6 月以上 5 年以下有期徒刑。